臺灣嘉義地方法院刑事判決　　　　　　　100年度訴字第748號
公　訴　人　臺灣嘉義地方法院檢察署檢察官
被　　　告　呂清水
上列被告因搶奪等案件，經檢察官提起公訴（100年度偵字第627
2 、6335、6632、6852、6853、6854、6855、6856號），被告就
被訴事實為有罪之陳述，經本院合議庭裁定由法官一人獨任進行
簡式審判程序，判決如下：
    主  文
呂清水所犯如附表所示之罪，各處如附表所示之刑。應執行有期
徒刑貳年陸月。
    犯罪事實及證據名稱
一、犯罪事實：
    呂清水前因施用毒品案件，經本院於民國96年11月19日以96
    年度訴字第816 號判決判處有期徒刑9 月確定，復因施用毒
    品案件，經本院於97年7 月11日以97年度訴字第357 號判決
    判處有期徒刑1 年確定，上開案件接續執行至98年6 月12日
    假釋出監，嗣經撤銷假釋，執行殘刑5  月又3 日，於99年6
    月23日執行完畢。復基於意圖為自己不法所有之犯意，分別
    於附表編號1 至5 所示之時、地，以附表所示之方法，竊取
    附表1 至5 所示之人所有之機車，得手後據為己有。另於附
    表編號6 至8 所示時、地，意圖為自己不法所有之犯意，以
    附表6 至8 所示之方法，徒手搶奪附表編號6 至8 所示之人
    所有之財物，得手後據為己有。嗣因附表編號1 至8 所示被
    害人報警處理，呂清水於有偵查犯罪職權之公務員或機關雖
    知附表編號7 所犯罪事實，然不知犯罪人為何人時，主動向
    警員自首上開犯行，表示願意接受裁判，而悉上情。
二、程序部分：
    本件被告呂清水所犯為死刑、無期徒刑、最輕本刑為3 年以
    上有期徒刑以外之罪，被告於準備程序中均就被訴事實為有
    罪之陳述，經法官告知簡式審判程序之旨，並聽取公訴人、
    被告之意見後，認為適宜，依刑事訴訟法第273  條之1 第1
    項規定，裁定進行簡式審判程序。又刑事訴訟法第159 條第
    1 項規定：被告以外之人於審判外之言詞或書面陳述，除法
    律有規定者外，不得作為證據。惟同條第2 項例外規定：法
    院以簡式審判程序，不適用之。故本件不適用傳聞排除法則
    有關限制證據能力之相關規定。並得依同法第310 條之2 之
    準用同法第454 條之規定製作略式判決書，僅需記載犯罪事
    實、證據名稱及應適用之法條，並得以簡略方式為之。
三、證據名稱：
(一)、被害人林黃清秀、李美蓁、陳崑東、侯順興、陳蘇玉花、陳
    玉雪之警詢筆錄、告訴人蔡清池、林花莉警詢筆錄。
(二)、車輛協尋電腦輸入單4 紙、失車- 案件基本資料詳細畫面報
    表4 紙、車輛尋獲電腦輸入單4 紙、被害報告單2紙。
(三)、贓物認領保管單4紙、照片37張。
(四)、金復發銀樓金飾買入登記簿、金飾來源證明書4紙。
(五)、被告之警詢、偵訊筆錄及於本院訊問時之自白。
(六)、被告之自白核與上開積極證據相吻合，應屬信實可採。本件
    事證明確，被告犯行，洵堪認定。
四、論罪科刑之理由：
(一)、被告於附表編號1 至5 所為，均係犯刑法第320 條第1 項之
    竊盜罪；於附表編號6 至8 所為，均係犯刑法第325  條第1
    項搶奪罪。又被告所犯上開5 次竊盜罪、3 次搶奪罪八罪間
    ，犯意各別，行為互殊，應予分論併罰。
(二)、被告前因施用毒品案件，經本院於96年11月19日以96年度訴
    字第816 號判決判處有期徒刑9 月確定，復因施用毒品案件
    ，經本院於97年7 月11日以97年度訴字第357 號判決判處有
    期徒刑1 年確定，上開案件接續執行至98年6 月12日假釋出
    監，嗣經撤銷假釋，執行殘刑5  月又3 日，於99年6  月23
    日執行完畢，有臺灣高等法院被告前案紀錄表在卷可稽，被
    告於有期徒刑執行完畢後，5 年以內再故意犯本件有期徒刑
    以上之罪，均為累犯，應依刑法第47條第1 項之規定，各加
    重其刑。
(三)、被告於搶奪附表編號7 之被害人林花莉後，雖據林花莉向警
    方報案，有偵查犯罪職權之公務員或機關固已知附表編號7
    所示犯罪事實，然不知犯罪人為何人，被告主動向偵辦警員
    自首上開犯行，有本院電話紀錄表在卷可參（見本院卷第38
    頁），核與自首之要件相合，被告所犯附表編號7 所示犯行
    自得依刑法第62條前段規定減輕其刑，並先加後減之。至於
    其餘犯罪事實，均於被告自白前，已經員警經由其他方式查
    悉犯案之人即係被告，並無自首之情形，有本院電話紀錄附
    卷可佐（見本院卷第37頁、第39頁、第40頁），附此敘明。
(四)、本院審酌，被告前有麻醉藥品管理條例、竊盜、槍砲、毒品
    等犯罪前科，素行不佳，被告年輕力壯，就業並無困難，竟
    不思努力從事正當工作，賺取合法收入，反而因缺乏交通工
    具或因失業缺錢花用，而竊取他人機車代步或搶奪他人財物
    ，以變賣得款花用，品行亦有不端，被告多次竊取、搶奪他
    人財物，對於社會治安產生相當危害，且至今未賠償附表所
    示之告訴人或被害人所受損失，暨被告犯後已坦承犯行，態
    度良好，附表編號1 至5 所示機車失竊之被害人均已領回遭
    竊之機車，為國中畢業，教育程度不高，未婚，亦無子女及
    其他一切情狀，分別量處如附表所示之刑，並定其應執行之
    刑。
五、應適用之法律：
(一)、刑事訴訟法第273 條之1 第1 項、第299 條第1 項前段、第
    310 條之2 、第454 條。
(二)、刑法第320 條第1 項、第325 條第1 項、第47條第1 項、第
    62條前段、第51條第5 款，刑法施行法第1 條之1 第1 項、
    第2 項前段。
本案經檢察官陳則銘到庭執行職務。
中    華    民    國  100     年    10    月    28    日
                  刑事第三庭    法  官  李秋瑩
以上正本證明與原本無異。
如不服本判決應於收受判決後10日內向本院提出上訴書狀，並應
敘述具體理由；其未敘述上訴理由者，應於上訴期間屆滿後20日
內向本院補提理由書（均須按他造當事人之人數附繕本）「切勿
逕送上級法院」。告訴人或被害人如對於本判決不服者，應具備
理由請求檢察官上訴，其上訴期間之計算係以檢察官收受判決正
本之日期為準。
中    華    民    國  100     年    10    月    28    日
                                書記官  劉英芬
附錄本案論罪科刑法條全文：
中華民國刑法第320條
（普通竊盜罪、竊佔罪）
意圖為自己或第三人不法之所有，而竊取他人之動產者，為竊盜
罪，處5 年以下有期徒刑、拘役或5 百元以下罰金。
意圖為自己或第三人不法之利益，而竊佔他人之不動產者，依前
項之規定處斷。
前二項之未遂犯罰之。
中華民國刑法第325條
（普通搶奪罪）
意圖為自己或第三人不法之所有，而搶奪他人之動產者，處6 月
以上5 年以下有期徒刑。
因而致人於死者，處無期徒刑或7 年以上有期徒刑，致重傷者，
處3 年以上10年以下有期徒刑。
第1 項之未遂犯罰之。
附表
 ┌──┬───┬──────┬────────────┬───────────────┬───────┬──────────┐
 │編號│被害人│時間        │地點                    │行竊方式及竊得之財物          │所犯法條      │應處之宣告刑        │
 │    │      │            │                        │                              │              │                    │
 ├──┼───┼──────┼────────────┼───────────────┼───────┼──────────┤
 │1   │林黃清│99年8 月16日│嘉義縣朴子市○○里○○路│呂清水於99年8 月16日上午4 時30│刑法第320 條第│呂清水竊盜，累犯，處│
 │    │秀    │上午4 時30分│127 巷1 弄5 號旁        │分許行經嘉義縣朴子市竹圍里中興│1 項。        │有期徒刑肆月。      │
 │    │      │許          │                        │路127 巷1 弄5 號旁時，見林黃清│              │                    │
 │    │      │            │                        │秀停放於該處車牌號碼MAI-549 號│              │                    │
 │    │      │            │                        │機車鑰匙未取下，遂基於意圖為自│              │                    │
 │    │      │            │                        │己不法所有之犯意，以該車鑰匙啟│              │                    │
 │    │      │            │                        │動電門，竊取林黃清秀上開機車，│              │                    │
 │    │      │            │                        │得手後據為己有，旋騎乘該機車離│              │                    │
 │    │      │            │                        │開現場。                      │              │                    │
 ├──┼───┼──────┼────────────┼───────────────┼───────┼──────────┤
 │2   │蔡清池│99年8 月16日│嘉義縣布袋鎮菜舖里新吉庄│呂清水於99年8 月16日上午9 時10│刑法第320 條第│呂清水竊盜，累犯，處│
 │    │      │上午9 時10分│1 號前。                │分許，行經嘉義縣布袋鎮菜舖里新│1 項。        │有期徒刑肆月。      │
 │    │      │許          │                        │吉庄1 號前，見蔡清池所有車牌號│              │                    │
 │    │      │            │                        │碼773-BDH 號機車停在該處，機車│              │                    │
 │    │      │            │                        │鑰匙未取下，另行基於意圖為自己│              │                    │
 │    │      │            │                        │不法所有之犯意，轉動該機車鑰匙│              │                    │
 │    │      │            │                        │啟動電門，竊取蔡清池所有上開機│              │                    │
 │    │      │            │                        │車，得手後據為己有，迅即騎乘該│              │                    │
 │    │      │            │                        │機車逃離現場。                │              │                    │
 ├──┼───┼──────┼────────────┼───────────────┼───────┼──────────┤
 │3   │李美蓁│100年6 月7日│雲林縣口湖鄉○○村○○路│呂清水於100 年6 月7 日下午3 時│刑法第320 條第│呂清水竊盜，累犯，處│
 │    │      │下午3 時15分│173號。                 │15分許，至雲林縣口湖鄉水井村水│1 項。        │有期徒肆月。        │
 │    │      │許          │                        │井路173 號前，見李美蓁所有停放│              │                    │
 │    │      │            │                        │於該處之車牌號碼RZ7-527 號（起│              │                    │
 │    │      │            │                        │訴書誤載為RZ7-572 號）機車鑰匙│              │                    │
 │    │      │            │                        │未取下，復基於意圖為自己不法之│              │                    │
 │    │      │            │                        │犯意，轉動該機車鑰匙啟動電門，│              │                    │
 │    │      │            │                        │竊取李美蓁所有上開機車，得手後│              │                    │
 │    │      │            │                        │據為己有，迅即騎乘該機車逃逸。│              │                    │
 ├──┼───┼──────┼────────────┼───────────────┼───────┼──────────┤
 │4   │陳崑東│100 年6 月10│嘉義縣布袋鎮西安里28號「│呂清水於100 年6 月10日晚間11時│刑法第320條第1│呂清水竊盜，累犯，處│
 │    │      │日晚間11時32│建德宮」前。            │32分許，行經嘉義縣布袋鎮西安里│項。          │有期徒刑肆月。      │
 │    │      │分許        │                        │28號「建德宮」前，見陳崑東所有│              │                    │
 │    │      │            │                        │車牌號碼856-BCX 號機車鑰匙未取│              │                    │
 │    │      │            │                        │下，遂基於意圖為自己不法所有之│              │                    │
 │    │      │            │                        │犯意，轉動該機車鑰匙啟動電門，│              │                    │
 │    │      │            │                        │竊取陳崑東所有上開機車，得手後│              │                    │
 │    │      │            │                        │據為己有，旋即騎乘上開機車逃離│              │                    │
 │    │      │            │                        │現場。                        │              │                    │
 ├──┼───┼──────┼────────────┼───────────────┼───────┼──────────┤
 │5   │侯順興│100 年6 月15│嘉義縣朴子市順安里龜子港│呂清水於100 年6 月15日下午4 時│刑法第320條第1│呂清水竊盜，累犯，處│
 │    │      │日下午4 時30│7之1號產業道路。        │30分許，行經嘉義縣朴子市順安里│項。          │有期徒刑肆月。      │
 │    │      │分許        │                        │龜子港7 之1 號產業道路，見侯順│              │                    │
 │    │      │            │                        │興所有車牌號碼LWB-375 號機車鑰│              │                    │
 │    │      │            │                        │匙未取下，遂基於意圖為自己不法│              │                    │
 │    │      │            │                        │所有之犯意，轉動該機車鑰匙啟動│              │                    │
 │    │      │            │                        │電門，竊取侯順興所有上開機車，│              │                    │
 │    │      │            │                        │得手後據為己有，旋即騎乘上開機│              │                    │
 │    │      │            │                        │車逃離現場。                  │              │                    │
 ├──┼───┼──────┼────────────┼───────────────┼───────┼──────────┤
 │6   │陳蘇玉│100  年5 月3│雲林縣北港鎮○○路181 巷│呂清水於100 年5 月3 日晚間8 時│刑法第325條第1│呂清水意圖為自己不法│
 │    │花    │日晚間8 時許│巷口。                  │許，騎乘機車行經雲林縣北港鎮義│項。          │之所有，而搶奪他人之│
 │    │      │            │                        │民路181 巷巷口時，見陳蘇玉花獨│              │動產，累犯，處有期徒│
 │    │      │            │                        │自一人騎乘機車行經該處，有機可│              │刑捌月。            │
 │    │      │            │                        │趁，遂基於意圖為自己不法所有之│              │                    │
 │    │      │            │                        │犯意，乘陳蘇玉花不及防備之際，│              │                    │
 │    │      │            │                        │徒手自後搶奪陳蘇玉花戴於頸部之│              │                    │
 │    │      │            │                        │金項鍊1 條，得手後據為己有，旋│              │                    │
 │    │      │            │                        │即騎車逃離現場。              │              │                    │
 ├──┼───┼──────┼────────────┼───────────────┼───────┼──────────┤
 │7   │林花莉│100  年5 月7│嘉義縣朴子市永和里37之25│呂清水於100 年5 月7 日下午5 時│刑法第325條第1│呂清水意圖為自己不法│
 │    │      │日下午5 時許│號人人麵食館前。        │許，騎乘機車行經嘉義縣朴子市永│項。          │之所有，而搶奪他人之│
 │    │      │            │                        │和里37之25號人人麵館前時，基於│              │動產，累犯，處有期徒│
 │    │      │            │                        │意圖為自己不法所有之犯意，佯裝│              │刑捌月。            │
 │    │      │            │                        │向林花莉購買陽春麵，乘林花莉在│              │                    │
 │    │      │            │                        │麵內添加調味料而不及防備之際，│              │                    │
 │    │      │            │                        │徒手搶奪林花莉戴於頸部之金項鍊│              │                    │
 │    │      │            │                        │1條 ，得手後據為己有，旋即騎車│              │                    │
 │    │      │            │                        │逃離現場。                    │              │                    │
 ├──┼───┼──────┼────────────┼───────────────┼───────┼──────────┤
 │8   │陳玉雪│100 年6 月14│嘉義縣六腳鄉灣南村灣內46│呂清水於100 年6 月14日上午5 時│刑法第325  條1│ 呂清水意圖為自己不 │
 │    │      │日上午5時許 │號前。                  │許，騎乘機車行經嘉義縣六腳鄉灣│項。          │ 之所有，而搶奪他人 │
 │    │      │            │                        │南村灣內46號前時，見陳玉雪於該│              │ 動產，累犯，處有期 │
 │    │      │            │                        │處運動，遂基於意圖為自己不法所│              │ 刑捌月。           │
 │    │      │            │                        │有之犯意，乘陳玉雪不及防備之際│              │                    │
 │    │      │            │                        │，徒手自後搶奪陳玉雪手中皮包（│              │                    │
 │    │      │            │                        │內有600 元現金），得手後據為己│              │                    │
 │    │      │            │                        │有，旋即騎車逃離現場。        │              │                    │
 └──┴───┴──────┴────────────┴───────────────┴───────┴──────────┘